臺灣新竹地方法院刑事判決
111年度原訴字第14號
公  訴  人  臺灣新竹地方檢察署檢察官
被      告  邱明嘉


            曾增源


            曾翊泯


上列被告等因妨害秩序案件，經檢察官提起公訴（110年度偵字
第14587號），被告等於本院準備程序進行中，就被訴事實均為
有罪之陳述，經本院合議庭裁定由受命法官獨任進行簡式審判程
序，判決如下：
    主    文
乙○○、丁○○犯意圖供行使之用而攜帶兇器，在公眾得出入之場所
聚集三人以上下手實施強暴罪，均處有期徒刑陸月，如易科罰金
，均以新臺幣壹仟元折算壹日。
丙○○犯意圖供行使之用而攜帶兇器，在公眾得出入之場所聚集三
人以上施強暴助勢罪，處有期徒刑參月，如易科罰金，以新臺幣
壹仟元折算壹日。
　　犯罪事實
一、甲○○前與李森豪經營之老食品薑母鴨店有糾紛，於民國110
    年11月19日1時30分許（起訴書誤載11月9日、未特定時間，
    經檢察官當庭補充更正），甲○○、乙○○、丁○○、戊○○與1名
    身分不詳之成年男子，基於意圖供行使之用攜帶兇器在公眾
    得出入之場所聚集3人以上下手實施強暴之犯意聯絡；丙○○
    基於意圖供行使之用攜帶兇器在公眾得出入之場所聚集3人
    以上施強暴助勢之犯意，各自駕乘車號000-0000、BFD-0388
    、8E-6598號車輛，共同前往新竹市○○路000號之老食品薑母
    鴨店，其等抵達該店尋找李森豪未果後，隨即由甲○○、丁○○
    分持球棒；乙○○、戊○○徒手丟擲店內物品方式砸店，造成店
    內冰箱、電視、桌椅、瓦斯爐架、門口招牌等物品受到損壞
    ，丙○○則站立門口助勢（所涉毀損部分，未據告訴）（甲○○
    、戊○○另由本院審理中）。
二、案經新竹市警察局第三分局報告臺灣新竹地方檢察署檢察官
    偵查後起訴。
　　理    由
一、上開犯罪事實，業據被告乙○○、丁○○、丙○○（下合稱被告3
    人）於警詢時、偵查中、本院準備及簡式審判程序時均坦承
    不諱（見偵卷第14至19、86至87頁、原訴卷第63至74頁），
    核與證人曾榮郎、李森豪於警詢時之證述大致相符（見偵卷
    第8至11頁），並有道路監視器畫面截圖、現場照片、店內
    監視器畫面翻拍照片共29張、監視器檔案光碟1片在卷可稽
    （見偵卷第23至37頁），足認被告3人之任意性自白與事實
    相符，其等所涉上開犯行，堪以認定，應依法論科。
二、論罪科刑：
　㈠被告3人於本院審理時固供稱：當時店內沒有消費客人，店員
    正在打烊，已非營業時間等語（見原訴卷第65頁）。惟查，
    被告3人於行為時，店內燈火通明、店門口招牌燈光開啟，
    店門口擺放瓦斯爐具、招牌，被告乙○○、丁○○與甲○○、戊○○
    等人尚可直接從門口進入店內砸店，店員曾榮郎在店內等節
    ，有前揭現場照片、店內監視器畫面翻拍照片為憑，縱認該
    店已非營業時間，想借廁所或詢問營業時間、外帶事宜等不
    特定人仍可出入該店，佐以店門口緊鄰道路，行經該處之不
    特定人亦可隨時見聞砸店情形，自仍屬公眾得出入之場所。
    從而，核被告乙○○、丁○○所為，均係犯刑法第150條第2項第
    1款、第1 項後段之意圖供行使之用而攜帶兇器在公眾得出
    入之場所聚集3人以上下手實施強暴罪。核被告丙○○所為，
    係犯刑法第150條第2項第1款、第1 項前段之意圖供行使之
    用而攜帶兇器在公眾得出入之場所聚集3人以上施強暴助勢
    罪。
　㈡被告乙○○、丁○○與甲○○、戊○○、身分不詳之成年男子，有犯
    意聯絡及行為分擔，依刑法第28條規定，應論以共同正犯。
    　
　㈢被告3人實行妨害秩序之舉時間短暫，所生危害亦未擴及他人
    之傷亡，核與刑法第150條第2項修正理由說明：「……慮及行
    為人意圖供行使之用而攜帶兇器或者易燃性、腐蝕性液體，
    抑或於車輛往來之道路上追逐，對往來公眾所造成之生命身
    體健康等危險大增，破壞公共秩序之危險程度升高，而有加
    重處罰之必要……」情節有別，本院認無加重其刑之必要。
　㈣被告丁○○於110年間，因妨害風化案件，經本院以109年度竹
    簡字第1196號判決判處有期徒刑3月確定，於110年10月27日
    徒刑易科罰金執行完畢。被告丙○○於110年間，因持有毒品
    案件，經臺灣桃園地方法院以110年度壢簡字第457號判決判
    處有期徒刑2月確定，於110年10月14日徒刑易科罰金執行完
    畢等情，有2人之臺灣高等法院被告前案紀錄表2份為憑，足
    認被告丁○○、丙○○於本案應構成累犯，惟起訴書並未論究其
    等累犯部分，且檢察官復未於本院言詞辯論終結前指明其等
    有何特別惡性及對刑罰反應力薄弱而須加重最低本刑情形，
    故此部分列為刑法第57條第5款所定「犯罪行為人之品行」
    進行審酌，而無刑法第47條累犯加重規定之適用（最高法院
    110年度台上大字第5660號裁定參照），附此敘明。　　
　㈤爰以行為人責任為基礎，審酌被告丁○○、丙○○素行不佳，其
    等與被告乙○○不知戒慎其行，竟與甲○○等人共同前往他人店
    家砸店，讓不特定行經該處或欲進入店內者見聞該等砸店行
    為，將生恐懼不安，妨害社會秩序安寧，所為實有不該。惟
    念及被告3人均坦承犯行之態度尚可，被告乙○○素行良好，
    被告丙○○僅有助勢行為，由甲○○自行與證人李森豪簽立和解
    書。兼衡被告3人於本院審理時分別自陳以下智識程度、家
    庭經濟狀況：被告乙○○國中畢業，打零工，平均月入新臺幣
    （下同）3萬元，育有2名未成年子女，需扶養父母；被告丁○○國中肄業，賣中古車，近2個月內無成交紀錄，未婚，無
    小孩，但需扶養父母；被告丙○○大學肄業，工作平均月入3
    萬元，未婚，無小孩，但需扶養奶奶等一切情狀，分別量處
    如主文第1、2項所示之刑，並均諭知易科罰金之折算標準。
三、沒收：
    被告丁○○使用之球棒1支，未據扣案，復非法律明定之違禁
    物或義務沒收之物，佐以該物乃屬日常隨處可得購買之一般
    用品，並非專供本案犯行所用之物，縱予沒收所收之特別預
    防及社會防衛效果亦甚微弱，並會造成將來執行上之困難，
    足認宣告沒收將欠缺刑法上之重要性，自無宣告沒收或追徵
    之必要，故本院爰不予宣告沒收。　
據上論斷，應依刑事訴訟法第273條之1第1項、第299條第1項前
段，判決如主文。
本案經檢察官洪期榮提起公訴，檢察官陳亭宇到庭執行職務。
中　　華　　民　　國　　111 　年　　6 　　月　　20　　日
                  刑事第一庭  法  官  王凱平     
以上正本證明與原本無異。
如不服本判決，應於判決送達後20日內向本院提出上訴書狀。上
訴書狀應敘述具體理由，未敘述上訴理由者，應於上訴期間屆滿
後20日內補提理由書狀於本院（均須按他造當事人之人數附繕本
）「切勿逕送上級法院」。
中　　華　　民　　國　　111 　年　　6 　　月　　20　　日
                              書記官  鍾佩芳
附錄本案論罪科刑法條： 　　
刑法第150條第1項、第2項第1款
在公共場所或公眾得出入之場所聚集3人以上，施強暴脅迫者，
在場助勢之人，處1年以下有期徒刑、拘役或10萬元以下罰金；
首謀及下手實施者，處6月以上5年以下有期徒刑。
犯前項之罪，而有下列情形之一者，得加重其刑至2分之1：
一、意圖供行使之用而攜帶兇器或其他危險物品犯之。